【裁判字號】    98,易緝,18
【裁判日期】    981015
【裁判案由】    竊盜
【裁判全文】
臺灣新竹地方法院刑事判決              98年度易緝字第18號
公  訴  人  臺灣新竹地方法院檢察署檢察官
被      告  丁○○
                      巷15號.
上列被告因竊盜案件，經檢察官提起公訴（97年度偵字第2637號
），本院裁定適用簡式審判程序，判決如下：
    主  文
丁○○所犯如附表所示之罪，處如附表所示之主刑及從刑，應執
行有期徒刑貳年陸月，扣案強力彈弓壹把、鋼珠壹包，均沒收。
    事  實
一、
（一）丁○○前曾因強盜案，經臺灣高等法院以84年度上訴字第
      1626號判決判處有期徒刑6 年確定，另因竊盜案，經臺灣
      高等法院以84年度上易字第706 號判決判處有期徒刑1 年
      2 月、刑前強制工作3 年確定，嗣2 罪經臺灣高等法院以
      85年度聲字第435 號裁定定應執行刑為有期徒刑6 年10月
      、刑前強制工作3 年確定，於民國90年6 月29日縮刑假釋
      出監，93年5 月17日縮刑期滿、假釋未被撤銷，視為執行
      完畢；復因竊盜案，經本院於96年10月30日以96年度竹北
      簡字第331 號簡易判決判處有期徒刑3 月，於96年11月18
      日確定，於97年1 月22日易科罰金執行完畢。
（二）詎仍不知悔改，因缺錢支應家用，即在新竹縣竹北市各銀
      行外，先觀察領款人領款之情形，再伺機鎖定身懷款項之
      領款人，趁領款人將款項放在機車置物箱或自用小客車內
      ，暫時離開機車或自用小客車之際，以徒手扳開機車置物
      箱或以強力彈弓擊破自用小客車車窗之方式，竊取放在機
      車置物箱或自用小客車內之現金，詳情如下：
    1.於96年10月29日下午1 時40分許，在新竹縣竹北市縣○○
      路128 號「臺灣企業銀行竹北分行」附近，觀察戊○○提
      領現金之情形，鎖定戊○○為下手行竊之對象，見戊○○
      離開時，隨即駕駛其所有之車牌號碼K3C-692 號重型機車
      ，尾隨跟蹤戊○○，嗣於同日下午2 時許，其見戊○○將
      所駕駛之車牌號碼BXM-153 號重型機車，停放在新竹縣竹
      北市○○○路141 號「渣打商業銀行新社分行」附近，暫
      時離開之際，隨即趁隙以徒手之方式，扳開戊○○所有上
      開機車置物箱，竊得戊○○放置在該機車置物箱內之新臺
      幣 (下同)50 萬元現金得手。
    2.復於96年12月13日下午3 時許，在位於新竹縣竹北市縣○○路128 號「臺灣企業銀行竹北分行」附近，觀察己○○
      提領現金之情形，鎖定己○○為下手行竊之對象，見己○○駕駛車牌號碼2H-8768 號自用小客車離開，其隨即駕駛
      其所有車牌號碼K3C-692 號重型機車尾隨跟蹤己○○，嗣
      同日下午4 時許，見己○○將所駕駛之上開自用小客車，
      停放在新竹縣竹北市○○○○路隘口五街旁工地對面，暫時
      離開之際，隨即趁隙以客觀上足對他人生命、身體造成危
      害之強力彈弓擊發小鋼珠，破壞己○○所有上開自用小客
      車車窗，竊取己○○置放於車內之現金39萬元得手。
    3.再於97年2月4日中午12時許，在新竹縣竹北市縣○○路「
      華南商業銀行竹北分行」附近，觀察乙○○提領現金之情
      形，鎖定乙○○為下手行竊之對象，見乙○○駕駛車牌號
      碼2P-0711 號自用小客車離開，隨即駕駛其所有之車牌號
      碼K3C-692 號重型機車，尾隨跟蹤乙○○，嗣見乙○○將
      上開自用小客車停放在新竹縣竹北市○○街16號前，暫時
      離開之際，其隨即趁隙以自備強力彈弓擊發小鋼珠，破壞
      乙○○上開自用小客車車窗，竊取乙○○置放於車內之現
      金22萬元得手。
    4.於97年3 月12日上午11時許，在新竹縣竹北市「渣打商業
      銀行新社分行」附近，觀察丙○○繳交房貸之情形，鎖定
      丙○○為下手行竊之對象，見丙○○駕駛車牌號碼6FA-72
      1號重型機車離開，隨即駕駛其所有之車牌號碼K3C-692號
      重型機車，尾隨跟蹤丙○○，嗣於同日中午12時許，見丙○○將上開機車停放在新竹縣竹北市○○路343之2號前，
      暫時離開之際，其隨即趁隙以徒手之方式，扳開丙○○所
      有上開機車置物箱，竊取丙○○放置在該機車置物箱內之
      現金1萬5千元得手。
    5.復夥同陳國和，共同意圖為自己不法之所有，於97年3 月
      20日（起訴書誤載為12日，經檢察官當庭更正）上午11時
      許，丁○○、陳國和分別駕駛車牌號碼K3C-692、P83-559
      號兩部重型機車，在新竹縣竹北市「第一商業銀行竹北分
      行」附近，觀察到甲○○手持裝有現金的牛皮紙袋，鎖定
      甲○○為下手行竊之對象，丁○○、陳國和即尾隨跟蹤甲○○，嗣於同日上午11時20分許，丁○○、陳國和見甲○○將車牌號碼L4-1052 號自用小客車停放在新竹縣竹北市
      ○○路202 號前，暫時離開之際，即由陳國和負責把風、
      掩護，再由丁○○以自備之強力彈弓擊發小鋼珠，擊破甲○○上開自用小客車車窗後，竊取甲○○放置於車內之現
      金46萬元得手，即逕行離去，嗣後所竊得之款項，由陳國
      和分得18萬元，其餘則由丁○○處理，丁○○於翌日將其
      中15萬元存入自己臺灣企銀帳戶（嗣丁○○到案後已將該
      15萬元領出交還甲○○）。
（三）嗣後為警循線查獲上情，並於丁○○位於桃園縣楊梅鎮○○○街2號扣得強力彈弓1把、鋼珠1包等物。
二、案經新竹縣政府警察局竹北分局報告臺灣新竹地方法院檢察
    署檢察官偵查起訴。
    理  由
一、本件被告丁○○所犯竊盜罪，均『非』死刑、無期徒刑、最
    輕本刑為3 年以上有期徒刑之罪，或高等法院管轄第一審之
    案件，被告於本院準備程序進行中，就被訴事實為有罪之陳
    述，經本院認合於刑事訴訟法第273條之1第1 項之規定，裁
    定適用簡式審判程序，合先敘明。
二、訊據被告丁○○對於前開5 件竊盜犯行於警詢、偵訊、本院
    準備程序及簡式審判程序時均坦承不諱，經核與證人即被害
    人戊○○、己○○、乙○○、丙○○、甲○○證述，及證人
    即共犯陳國和之證述大致相符，此外，並有帳戶交易明細 2
    份、路口監視器翻拍照片22張、失竊現場照片33張、同意搜
    索書、搜索扣押筆錄等附卷，及強力彈弓1把、鋼珠1包等扣
    案為憑，被告上開自白內容確與事實相符，堪足採信，本案
    事證已臻明確，被告上開犯行洵堪認定，自應依法予以論罪
    科刑。
三、論罪科刑
（一）按被告持以與陳國和共同行竊所用之強力彈弓、鋼珠，能
      擊破車窗玻璃，足以傷害人之生命身體，屬兇器無誤。
（二）被告各次所為，係犯如附表所犯罪名欄所示之刑法第 320
      條第1項竊盜罪、刑法第321條第1項第3款攜帶兇器竊盜罪
      。
（三）被告就附表編號五所示加重竊盜犯行，與陳國和有犯意之
      聯絡及行為之分擔，應論以共同正犯。
（四）被告所為如附表所示5 次竊盜犯行，時間、地點互異，犯
      意個別，應分論併罰。
（五）被告有事實欄一（一）所示有期徒刑執行完畢之前科，有
      臺灣高等法院被告前案紀錄表1份附卷可稽，其於有期徒
      刑執行完畢5年內故意再犯本件如附表編號一至五所示有
      期徒刑以上之罪，均為累犯，應依刑法第47條第1項之規
      定加重其刑。
（六）爰審酌被告好手好腳，卻不思以己力賺取所需，僅因缺錢
      支應家用，即漠視他人財產法益，恣意竊取他人財物，所
      竊現金除附表編號四所示外，其餘各次金額均非少數，所
      生損害非輕，念其到案後始終坦認犯行，犯罪後態度良好
      ，且已賠償被害人戊○○3萬元、甲○○15萬970元，與被
      害人戊○○、甲○○達成和解，但承諾98年10月9 日前應
      給付之5 萬元、30萬元，並未依約履行，以及未賠償被害
      人己○○、乙○○、丙○○等一切情狀，分別量處如主文
      所示之刑，並定其應執行之刑，以資懲儆。
（七）扣案強力彈弓1把、鋼珠1包係被告所有供犯本件如附表編
      號二、三、五所示加重竊盜犯行所用之物，應宣告沒收。
      至扣案其餘物品與沒收之規定不符，不予宣告沒收，附此
      敘明。
四、據上論斷，應依刑事訴訟法第273條之1第1項、第299條第 1
    項前段，刑法第28條、第320條第1項、第321條第1項第3 款
    、第47條第1項、第51條第5款、第38條第1項第2款，判決如
    主文。
本案經檢察官張嘉宏到庭執行職務。
中    華    民    國    98    年    10    月    15    日
                  刑事第六庭  法  官  黃美盈
以上正本證明與原本無異。
如不服本判決應於收受本判決後10日內向本院提出上訴書狀，其
未敘述上訴理由者，並得於提起上訴後20日內向本院補提理由書
狀（均須按他造當事人之人數附繕本）「切勿逕送上級法院」。
中    華    民    國    98    年    10    月    15    日
                              書記官  鄧雪怡
附錄論罪科刑法條：
刑法第320條第1項（普通竊盜罪、竊佔罪）
意圖為自己或第三人不法之所有，而竊取他人之動產者，為竊盜
罪，處 5 年以下有期徒刑、拘役或 5 百元以下罰金。
刑法第321條（加重竊盜罪）
犯竊盜罪而有左列情形之一者，處 6 月以上、 5 年以下有期徒
刑：
三、攜帶兇器而犯之者。
前項之未遂犯罰之。
附表：
┌──┬───────┬──────┬──────┬──────┐
│編號│行竊時間、地點│所 犯 罪  名│主 刑 刑  度│從        刑│
│    │、手法        │            │            │            │
├──┼───────┼──────┼──────┼──────┤
│ 一 │96年10月29日下│刑法第320條 │有期徒刑玖月│無          │
│    │午2時許，在新 │第1項之竊盜 │            │            │
│    │竹縣竹北市中正│罪，累犯    │            │            │
│    │西路141號「渣 │            │            │            │
│    │打商業銀行新社│            │            │            │
│    │分行」附近，以│            │            │            │
│    │徒手扳開機車置│            │            │            │
│    │物箱之方式，竊│            │            │            │
│    │得戊○○放置在│            │            │            │
│    │BXM-153號重型 │            │            │            │
│    │機車置物箱內之│            │            │            │
│    │50萬元現金    │            │            │            │
├──┼───────┼──────┼──────┼──────┤
│ 二 │96年12月13日下│刑法第321條 │有期徒刑玖月│扣案強力彈弓│
│    │午4時許，在新 │第1項第3款之│            │壹把、鋼珠壹│
│    │竹縣竹北市嘉豐│攜帶兇器竊盜│            │包，均沒收。│
│    │11路隘口5街旁 │罪，累犯    │            │            │
│    │工地對面，持強│            │            │            │
│    │力彈弓擊發小鋼│            │            │            │
│    │珠，破壞己○○│            │            │            │
│    │所有2H-8768號 │            │            │            │
│    │自用小客車車窗│            │            │            │
│    │，竊得己○○置│            │            │            │
│    │放於車內之現金│            │            │            │
│    │39萬元        │            │            │            │
├──┼───────┼──────┼──────┼──────┤
│ 三 │97年2月4日上午│刑法第321條 │有期徒刑捌月│扣案強力彈弓│
│    │12時許，在新竹│第1項第3款之│            │壹把、鋼珠壹│
│    │縣竹北市○○街│攜帶兇器竊盜│            │包，均沒收。│
│    │16號前，以強力│罪，累犯    │            │            │
│    │彈弓擊發小鋼珠│            │            │            │
│    │，破壞乙○○2P│            │            │            │
│    │-0711號自用小 │            │            │            │
│    │客車車窗，竊得│            │            │            │
│    │乙○○置放於車│            │            │            │
│    │內之現金22萬元│            │            │            │
├──┼───────┼──────┼──────┼──────┤
│ 四 │97年3月12日上 │刑法第320條 │有期徒刑參月│無          │
│    │午12時許，在新│第1項之竊盜 │            │            │
│    │竹縣竹北市中央│罪，累犯    │            │            │
│    │路343之2號前，│            │            │            │
│    │以徒手扳開機車│            │            │            │
│    │置物箱之方式，│            │            │            │
│    │竊取丙○○放置│            │            │            │
│    │在6FA-721號重 │            │            │            │
│    │型機車置物箱內│            │            │            │
│    │之現金1萬5千元│            │            │            │
├──┼───────┼──────┼──────┼──────┤
│ 五 │於97年3月20日 │刑法第28條、│有期徒刑柒月│扣案強力彈弓│
│    │上午11時20分許│第321條第1項│            │壹把、鋼珠壹│
│    │，在新竹縣竹北│第3款之共同 │            │包，均沒收。│
│    │市○○路202號 │攜帶兇器竊盜│            │            │
│    │前，由陳國和把│罪，累犯    │            │            │
│    │風、掩護，高憲│            │            │            │
│    │榮以自備之強力│            │            │            │
│    │彈弓擊發小鋼珠│            │            │            │
│    │，擊破甲○○  │            │            │            │
│    │L4-1052號自用 │            │            │            │
│    │小客車車窗後，│            │            │            │
│    │共同竊取甲○○│            │            │            │
│    │放置於車內之現│            │            │            │
│    │金46萬元。    │            │            │            │
└──┴───────┴──────┴──────┴──────┘


司法院資訊處製作；財團法人民間司法改革基金會備份。
